臺灣士林地方法院刑事判決　　　　　 100年度審簡上字第83號
上　訴　人
即　被　告　蔡育孝
上列上訴人即被告因違反建築法案件，不服本院內湖簡易庭於中
華民國100 年3 月21日所為100 年度湖簡字第165 號第一審刑事
簡易判決（聲請簡易判決處刑書案號：臺灣士林地方法院檢察署
100 年度偵字第1865號），提起上訴，本院管轄第二審之合議庭
判決如下：
    主  文
上訴駁回。
蔡育孝緩刑貳年。
    事實及理由
一、本案經本院審理結果，認第一審判決被告蔡育孝違反建築法
    第95條之罪，量處罰金新臺幣（下同）8 萬元，並諭知如易
    服勞役，以1,000 元折算1 日之折算標準，其認事、用法及
    量刑均無不當，應予維持，除引用第一審簡易判決書記載之
    犯罪事實、證據及理由（如附件）外，並補充被告於本院審
    理時之自白（本院民國100 年6 月21日準備程序筆錄第2 頁
    及同年7 月18日審判筆錄第2 頁參照）。
二、上訴人即被告蔡育孝上訴意旨略以：伊所搭建之違章建築係
    為顧養花草、遮陽之用，又其材質僅為鐵架而非使用混凝土
    建造，且嗣後並已自行拆除，原審量刑過重，請求輕判等語
    。惟查，關於刑之量定係實體上賦予法院得為自由裁量之事
    項，倘其未逾越法律所規定之範圍或濫用其權限，即不得任
    意指摘為違法或不當。查本件原審判決於量刑時，業已審酌
    被告之犯罪動機、目的、手段及被告犯後態度等一切情狀，
    就被告違反建築法第95條之罪，量處罰金8 萬元，並依刑法
    第42條第3 項前段之規定諭知易服勞役之折算標準，堪認原
    審量刑尚稱允恰，難認有何明顯裁量逾越或濫用之違法情事
    ，自應予維持。被告上訴意旨指摘原判決量刑過重而為上訴
    ，實乏憑據，應予駁回。
三、末查，被告前未曾因故意犯罪受有期徒刑以上刑之宣告，有
    臺灣高等法院被告前案紀錄表1 份附卷可稽，其因一時失慮
    ，初罹刑章，犯罪後已坦承犯行，並參酌被告於本案經主管
    機關查報後即自行拆除，又觀其違建僅為搭設鐵架，與混凝
    土固定物尚屬有別等情，此有現場照片4 張（參見偵卷第12
    至13頁）及被告庭呈照片1 張（參見本院卷第21頁）在卷可
    稽，足認其經此偵審程序，自當知所警惕而無再犯之虞，本
    院認其所受宣告之刑以暫不執行為適當，爰依刑法第74條第
    1 項第1 款規定，併予宣告緩刑2 年，以啟自新。
四、據上論斷，應依刑事訴訟法第455 條之1 第1 項、第3 項、
    第368 條、第373 條，刑法第74條第1 項第1 款，判決如主
    文。
本案經檢察官曾勁元到庭執行職務。
中    華    民    國    100   年    7     月    29    日
                  刑事第一庭審判長法  官  李育仁
                                  法  官  劉育琳
                                  法  官  王沛雷
以上正本證明與原本無異。
本件不得上訴。
                                  書記官  李佳姿
中    華    民    國    100   年    8     月    4     日